臺灣板橋地方法院刑事判決　　　　　　　 94年度易字第574號
公　訴　人　臺灣板橋地方法院檢察署檢察官
被　　　告　乙○○
　　　　　　丙○○
上列被告因妨害名譽案件，經檢察官提起公訴（94年度偵字第58
68號），本院合議庭裁定依簡式審判程序審理，本院判決如下：
    主  文
乙○○共同連續散布文字，指摘足以毀損他人名譽之事，處有期
徒刑月，如易科罰金以佰元折算壹日。緩刑貳年。
丙○○共同連續散布文字，指摘足以毀損他人名譽之事，處有期
徒刑月，如易科罰金以佰元折算壹日。緩刑貳年。
    事  實
一、乙○○、丙○○二人為夫妻關係，居住在臺北縣板橋市○○
 　 街23巷1 弄9 號4 樓，因日前與同棟大樓五樓住戶甲○○發
    生口角糾紛，竟共同基於公然侮辱及誹謗之概括犯意聯絡，
    以甲○○劃破乙○○機車坐墊為藉口，自民國93年9 月25日
    起至同年10月4 日止，連續在彼等所居住大樓樓梯間、一樓
    大門外面，張貼內容為「惡鄰，九號五樓甲○○小人行徑，
    破壞他人機車」、「偽君子，九號五樓甲○○辱罵女性五字
    經，泯滅良知」、「咒！咒！咒！劃破機車坐墊者全家會男
    盜女娼、撞車而亡、禍難不止、賠償。消災！道歉解咒。閒
    人勿毀，毀者同孽。」、「百人閱讀，抗議五樓甲○○愛幹
    譙女性，妻女蒙羞，亦被幹譙，惡言惡報，九號四樓啟」、
    「抗議五樓甲○○辱罵女性五字經，虛有其表，偽君子，九
    號四樓啟」等告示，並在彼等住處陽台，懸掛一幅白布，其
    上書寫「抗議九號五樓甲○○，威脅恐嚇，愛亂幹譙女性，
    罵五字經」，以不堪之字眼、不實事項公然侮辱他人，並散
    布文字，詆毀他人，足生損害於甲○○之名譽。
二、案經被害人甲○○委由陳清進律師、沙慧貞律師訴請臺北縣
 　 政府警察局海山分局報告臺灣板橋地方法院檢察署檢察官偵
    查起訴。
    理  由
一、訊據被告乙○○、丙○○二人對於右揭犯罪事實均坦承不諱
    ，核與告訴人甲○○指訴之情節相符。此外，復有被告所張
    貼內容為「惡鄰，九號五樓甲○○小人行徑，破壞他人機車
    」、「偽君子，九號五樓甲○○辱罵女性五字經，泯滅良知
    」、「咒！咒！咒！劃破機車坐墊者全家會男盜女娼、撞車
    而亡、禍難不止、賠償。消災！道歉解咒。閒人勿毀，毀者
    同孽。」、「百人閱讀，抗議五樓甲○○愛幹譙女性，妻女
    蒙羞，亦被幹譙，惡言惡報，九號四樓啟」、「抗議五樓甲○○辱罵女性五字經，虛有其表，偽君子，九號四樓啟」等
    告示，及書寫「抗議九號五樓甲○○，威脅恐嚇，愛亂幹譙
    女性，罵五字經」之照片等文件附卷可稽。事證明確，被告
    犯行堪以認定，應予依法論科。
二、被告乙○○、丙○○張貼告示、白布條，以散布文字方式，
　  指摘、傳述足以毀損告訴人名譽之事，並以不堪字眼公然辱
    罵告訴人，核被告二人均係犯刑法第310 條第2 項之散布文
    字，指摘足以毀損他人名譽之事罪與刑法第309 條第1 項公
    然侮辱罪。被告二人間就上開犯行，有犯意聯絡及行為之分
    擔，均為共同正犯。被告等以一行為，觸犯上開二罪名，為
    想像競合犯，應從一重之刑法第310 條第2 項之散布文字，
    指摘足以毀損他人名譽之事罪處斷。又被告二人先後多次加
    重誹謗與公然侮辱犯行，時間緊接，犯罪構成要件相同，顯
    係基於概括犯意反覆為之，應均依連續犯論以一罪，並各依
    刑法第56條之規定加重其刑。爰審酌被告二人以張貼事實欄
    所示粗鄙內容之告示與白布之方式，毀謗與侮辱告訴人，足
    以貶損告訴人之聲譽，惡性非輕，然被告二人犯後均已坦承
    犯行，甚有悔意，態度尚佳，且彼等均保證爾後不會再對告
    訴人有何公然侮辱或毀謗之言行等一切情狀，量處被告如主
    文所示之刑，並諭知如易科罰金之折算標準，以資懲儆。又
    被告二人前均未曾受有期徒刑以上刑之宣告，此有臺灣高等
    法院被告前案紀錄表一件在卷可稽，被告等因一時失慮，偶
    罹刑典，事後已坦承犯行，深具悔意，經此偵審程序及罪刑
    之宣告後，應知警惕而無再犯之虞，且告訴人亦已就如被告
    爾後不會再對告訴人有何公然侮辱或毀謗之言行，則其對於
    本院就被告為緩刑之諭知表示同意一節，亦經告訴人陳述在
    卷（見本院94年6 月23日準備程序筆錄），本院因認被告二
    人暫不執行其刑為當，均予以宣告緩刑二年，用啟自新。
三、末按「除被告所犯為死刑、無期徒刑、最輕本刑為三年以上
    有期徒刑之罪或高等法院管轄第一審案件者外，於前條第一
    項程序進行中，被告先就被訴事實為有罪之陳述時，審判長
    得告知被告簡式審判程序之旨，並聽取當事人、代理人、辯
    護人及輔佐人之意見後，裁定進行簡式審判程序。」刑事訴
    訟法第273 條之1 第1 項定有明文。查本件被告二人所犯上
    開加重誹謗與公然侮辱罪，均非最輕本刑為三年以上有期徒
    刑之罪，且被告於本院94年6 月23日準備程序進行中，復就
    被訴之事實為有罪之陳述，經告知被告簡式審判程序之旨，
    被告及公訴人對於本件改依簡式審判程序審理亦均表示無意
    見，本院即依前揭刑事訴訟法規定，裁定本件進行簡式審判
    程序，末此敘明。
據上論斷，應依刑事訴訟法第299 條第1 項前段、第273 條之1
第1 項，刑法第28條、第56條、第310 條第2 項、第309 條第1
項、第55條前段、第41條第1 項前段、第74條第1 款，罰金罰鍰
提高標準條例第1 條前段、第2 條，判決如主文。
本案經檢察官楊仲農庭執行職務。
中　　華　　民　　國　　94　　年　　6 　　月　　30　　日
                刑事第七庭   法  官  許必奇
以上正本證明與原本無異。
如不服本判決，應於判決送達後10日內，向本院提出上訴狀。
                             書記官　金和國
中　　華　　民　　國　　94　　年　　6 　　月　　30　　日
附錄：
中華民國刑法第310條第2項：
散布文字、圖畫犯前項之罪者，處二年以下有期徒刑、拘役或一
千元以下罰金。
中華民國刑法第309條第1項：
公然侮辱人者，處拘役或三百元以下罰金。
